臺灣板橋地方法院刑事判決　　　　　　　 94年度易字第118號
公　訴　人　臺灣板橋地方法院檢察署檢察官
被　　　告　丙○○
上列被告因業務侵占案件，經檢察官提起公訴（94年度偵緝字第
121號、第122號），本院判決如下：
    主  文
丙○○連續意圖為自己不法之所有，而侵占對於業務上所持有之
物，處有期徒刑玖月。
    事  實
一、丙○○自民國93年4 月間起至同年6 月間止，分別受雇下列
    便利商店擔任店員，從事販售店內商品及現金收付等工作，
    並在其值班時間內負責保管收銀機內現金及供找換零錢用之
    預備現金，為從事業務之人，竟基於意圖為自己不法所有之
    概括犯意，於下列時間、地點，在其值班期間內，利用其他
    值班店員不注意之際，連續多次將其業務上保管之店內財物
    侵占入己，得手後隨即逃離現場，嗣經各該便利商店店長察
    覺有異而清查店內財物發現短少，始報警查獲上情。
  (一)於93年4 月27日凌晨1 時3 分許，在臺北縣新莊市○○街90
    之1 號OK便利商店股份有限公司加盟店，侵占置於店內收銀
    櫃檯下方抽屜內之預備現金約新臺幣（下同）1 萬7 千元（
    起訴書誤載為1 萬多元）。
  (二)於93年5 月30日凌晨1 時30分許，在臺北縣新莊市○○路22
    5 巷1 號全家便利商店股份有限公司加盟店，侵占置於店內
    收銀櫃檯下方鐵盒內零錢及收銀機內現金合計約1 萬元、行
    動電話儲值卡（價值合計約7 、8 千元）及瓦斯槍1 支（價
    值約2 千元）（起訴書誤載為現金共約1 萬多元及店內商品
    瓦斯槍1 支）。
  (三)於93年6 月13日凌晨1 時1 分（起訴書誤載為凌晨1 時10分
    許）許，在臺北縣新莊市○○路○ 段125 號福客多便利商店
    股份有限公司加盟店，侵占置於店內收銀櫃檯下方金庫內之
    預備現金1 萬元。
二、案經甲○○、丁○○訴由臺北縣政府警察局新莊分局報請臺
    灣板橋地方法院檢察署檢察官偵查起訴。
    理  由
一、按被告以外之人於審判外之言詞或書面陳述，除法律有規定
    者外，不得作為證據。又被告以外之人於偵查中向檢察官所
    為之陳述，除顯有不可信之情況者外，得為證據。另被告以
    外之人於審判外之陳述，經當事人於審判程序同意作為證據
    ，法院審酌該言詞陳述或書面陳述作成時之情況，認為適當
    者，亦得為證據。當事人、代理人或辯護人於法院調查證據
    時，知有第159 條第1 項不得為證據之情形，而未於言詞辯
    論終結前聲明異議者，視為有前項之同意，刑事訴訟法第15
    9 條第1 項、第159 條之1 第2 項及第159 條之5 分別定有
    明文。查被告丙○○對於告訴人甲○○、丁○○及證人乙○○○於警詢時之陳述，在本院準備程序中，就證據能力一節
    均表示無意見，且未於本案言語辯論終結前聲明異議，本院
    審酌告訴人甲○○、丁○○及證人乙○○○於警詢時之陳述
    係彼等就各自親身經歷之事實所為者，其等陳述作成時之情
    況，並無不適當之情形，自均得為證據。次查，告訴人丁○○及證人乙○○○於偵查中亦就各自親身經歷之事實而為陳
    述，且與渠等於警詢時之陳述大致相符，證人乙○○○並經
    檢察官告知具結之義務及偽證之處罰後具結作證，其2 人於
    偵查中向檢察官所為之陳述，並無顯不可信之情形，亦均得
    為證據，合先敘明。
二、上揭事實，業據被告於偵查中及本院審理時供承不諱，復經
    告訴人即OK便利商店股份有限公司加盟店店長甲○○、告訴
    人即全家便利商店股份有限公司加盟店店長丁○○及證人即
    福客多便利商店股份有限公司加盟店店員乙○○○分別於警
    詢時、偵查中及本院審理時指訴綦詳，其中告訴人丁○○於
    本院審理時具結證述稱：被告侵占行動電話儲值卡約7 、8
    千元、收銀機內現金暨預備給工讀生找零用之現金、瓦斯槍
    1 把，合計價值約1 萬9 千多元等語（見本院94年4 月6 日
    審判筆錄），核與被告供稱：伊有拿現金約1 萬元、行動電
    話儲值卡及瓦斯槍等情（見本院94年2 月22日準備程序筆錄
    及94年4月6日審判筆錄）相符。此外，並有翻拍照片10幀附
    卷可資佐證，足認被告自白與事實相符。本案事證明確，被
    告犯行堪以認定，應予依法論罪科刑。
三、核被告所為，係犯刑法第336 條第2 項之業務侵占罪。其先
    後多次業務侵占行為，時間緊接，方法相同，所犯係犯罪構
    成要件相同之罪名，顯係基於概括犯意而為，為連續犯，應
    依刑法第56條規定論以一罪並加重其刑。爰審酌被告正值壯
    年，卻不思循正途圖利，竟多次利用擔任便利商店店員之便
    ，侵占其保管之店內財物，且迄今皆未將侵占款項償還予被
    害人，兼衡其平日素行、生活狀況、智識程度、侵占財物之
    價值及犯罪後坦承犯行之態度等一切情狀，量處如主文所示
    之刑，以資懲儆。
據上論斷，應依刑事訴訟法第299 條第1 項前段，刑法第56條、
第336 條第2 項，罰金罰鍰提高標準條例第1 條前段，判決如主
文。
本案經檢察官陳鴻濤到庭執行職務。
中　　華　　民　　國　　94　　年　　4 　　月　  20　　日
                  刑事第九庭審判長法　官　胡　堅　勤
                                  法　官　李　君　豪
                                  法  官  王　瑜　玲
上列正本證明與原本無異。
如不服本判決，應於判決送達後10日內向本院提出上訴狀（應附
繕本），上訴於臺灣高等法院。
中　　華　　民　　國　　94　　年　　4 　　月　　20　　日
                                  書記官  黃  頌  棻
附錄本案論罪科刑法條：
中華民國刑法第336條
(公務公益侵占罪、業務侵占罪)
對於公務上或因公益所持有之物，犯前條第一項之罪者，處一年
以上七年以下有期徒刑，得併科五千元以下罰金。
對於業務上所持有之物，犯前條第一項之罪者，處六月以上五年
以下有期徒刑，得併科三千元以下罰金。
前二項之未遂犯罰之。
